臺灣士林地方法院小額民事判決
                               　111年度士小字第1598號  
原      告  華南產物保險股份有限公司

法定代理人  陳文智


訴訟代理人  林唯傑
被      告  林玉嫻
上列當事人間請求侵權行為損害賠償事件，本院於民國111年9月
7日言詞辯論終結，並判決如下：
    主  文
被告應給付原告新臺幣壹萬玖仟參佰壹拾肆元，及自民國一百一
十一年七月二十二日起至清償日止，按年息百分之五計算之利息
。
原告其餘之訴駁回。
訴訟費用新臺幣壹仟元，由被告負擔新臺幣肆佰伍拾元，其餘新
臺幣伍佰伍拾元由原告負擔。
本判決原告勝訴部分得假執行。
    事實及理由
一、被告經合法通知，未於言詞辯論期日到場，核無民事訴訟法
    第386條所列各款情事，爰依原告之聲請，准由其一造辯論
    而為判決。
二、原告起訴主張被告於民國110年7月31日10時09分許，騎乘車
    牌號碼000-0000號普通重型機車，於臺北市○○區○○路000號
    加油站內，因未注意車前狀況，致與訴外人張朝貴駕駛，由
    原告所承保之車牌號碼000-0000號自用小客車（下稱系爭車
    輛）發生碰撞（下爭系爭事故），造成系爭車輛受損，系爭
    車輛曾向原告投保車體損失險，系爭事故發生時尚在保險期
    間內，原告業依保險契約賠付該車之必要修復費用，總計新
    臺幣（下同）43,064元（其中含工資：16,674元、零件：26
    ,390元），原告並依保險法第53條取得代位求償權。為此，
    爰依民法第184條第1項前段、第196條及第191條之2前項及
    保險法第53條之規定起訴請求被告給付系爭車輛之修復費用
    ，並聲明：被告應給付原告43,064元，及自起訴狀繕本送達
    翌日起至清償日止，按年息百分之5計算之利息。
三、得心證之理由：
  ㈠本件原告主張被告於上開時、地，駕車與原告所承保系爭車
    輛發生系爭事故，造成系爭車輛受有損害等事實，有本院依
    職權調取之臺北市北投分局長安派出所110報案紀錄單，及
    原告提出之非道路範圍交通事故當事人登記聯單、汽車出險
    警方案情調查報告表、估價單、統一發票、行車執照、駕駛
    執照等件附卷可稽。另關於本件原告保戶張朝貴與被告於發
    生碰撞前之行車動向，經本院勘驗原告所檢送之行車紀錄器
    錄影影像光碟，勘驗結果為：「圖1：原告保戶車輛(AGP-77
    57)行車紀錄器畫面11:31:07顯示原告保戶車輛在加油站內
    。圖2：原告保戶車輛(AGP-7757)行車紀錄器畫面11:31:09
    顯示原告保戶車輛欲離開加油站，並往前行駛。圖3：原告
    保戶車輛(AGP-7757)行車紀錄器畫面11:31:12顯示原告保戶
    車輛欲離開加油站，繼續往前行駛後停住。圖4：原告保戶
    車輛(AGP-7757)行車紀錄器畫面11:31:13顯示被告騎乘機車
    出現在畫面右方。圖5：原告保戶車輛(AGP-7757)行車紀錄
    器畫面11:31:13顯示被告騎乘機車碰撞原告保戶車輛右前車
    頭。圖6：原告保戶車輛(AGP-7757)行車紀錄器畫面11:31:1
    4顯示被告騎乘機車碰撞原告保戶車輛右前車頭後摔倒」，
    此有本院勘驗筆錄及勘驗截圖在卷可佐（見本院卷第52至54
    頁），足認被告確有未注意車前狀況而與系爭車輛發生碰撞
    之過失，被告經本院合法通知後，未於言詞辯論期日到場爭
    執，復未提出書狀答辯以供本院斟酌，本院審酌上開證據，
    堪認原告主張為真實。因而原告依侵權行為之法律關係，主
    張被告就系爭事故有肇事責任，應就系爭車輛負侵權行為損
    害賠償責任，於法當屬有據。
  ㈢按因故意或過失，不法侵害他人之權利者，負損害賠償責任
    ；汽車、機車或其他非依軌道行駛之動力車輛，在使用中加
    損害於他人者，駕駛人應賠償因此所生之損害。不法毀損他
    人之物者，被害人得請求賠償其物因毀損所減少之價額。民
    法第184條第1項前段、第191條之2、第196條分別定有明文
    ，故原告請求被告負上開侵權行為損害賠償責任，應屬有據
    。本件原告主張其因上揭車禍受有系爭車輛之修復費用43,0
    64元（其中含工資：16,674元、零件：26,390元）之事實，
    有提出估價單及統一發票各1份為據，惟查，原告承保之系
    爭車輛係103年5月出廠，有該車行照影本附卷可稽，而系爭
    車輛修復之費用包括含零件26,390元，衡以本件車輛有關零
    件部分之修復，既以新零件更換被損害之舊零件，則在計算
    損害賠償額時，自應將零件折舊部分予以扣除（最高法院77
    年5月17日第9次民事庭會議決議參照），而依行政院所發佈
    之固定資產耐用年數表及固定資產折舊率表，小客車之耐用
    年數為5年，依定率遞減法每年折舊千分之369，參酌營利事
    業所得稅查核準則第95條第6項規定，固定資產提列折舊採
    用平均法、定率遞減法或年數合計法者，以1年為計算單位
    ；其使用期間未滿1年者，按實際使用之月數相當於全年之
    比例計算之；不滿1月者，以月計。又按固定資產耐用年數
    屆滿仍繼續使用者，得就殘值繼續提列折舊，所得稅法第54
    條第3項定有明文。系爭車輛自出廠日103年5月起至發生車
    禍日110年7月31日止，已逾自用小客車耐用年數5年以上，
    據此，該車扣除折舊後之零件材料費為2,640元（計算方式
    如附表），再加上工資16,674元，原告得向被告請求之車輛
    修復費用應為19,314元（即2,640＋16,674＝19,314）。
四、從而，原告依侵權行為及保險代位請求權之法律關係訴請被
    告賠付原告19,314元，及自起訴狀繕本送達翌日（即111年7
    月22日）起至清償日止，按年息百分之5計算之利息，為有
    理由，應予准許，逾此部分之請求，為無理由，應予駁回。
五、本件係就民事訴訟法第436條之8第1項適用小額程序所為被
    告部分敗訴之判決，依同法第436條之20規定，應依職權就
    原告勝訴部分宣告假執行，並依職權確定訴訟費用額為1,00
    0元（第一審裁判費），其中450元應由被告負擔，其餘550 
    元由原告負擔。　
中　　華　　民　　國　　111 　年　　9 　　月　　21　　日
                  士林簡易庭法  官  莊明達
上列正本係照原本作成。
如不服本判決，應於送達後20日內，向本院提出上訴狀並應記載
上訴理由，表明關於原判決所違背之法令及其具體內容與依訴訟
資料可認為原判決有違背法令之具體事實，如於本判決宣示後送
達前提起上訴者，應於判決送達後20日內補提上訴理由書（須附
繕本）。
中　　華　　民　　國　　111 　年　　9 　　月　　21　　日
                            書記官  王淳平 
附表
折舊時間           金額
第1年折舊值        26,390×0.369=9,738
第1年折舊後價值    26,390-9,738=16,652
第2年折舊值        16,652×0.369=6,145
第2年折舊後價值    16,652-6,145=10,507
第3年折舊值        10,507×0.369=3,877
第3年折舊後價值    10,507-3,877=6,630
第4年折舊值        6,630×0.369=2,446
第4年折舊後價值    6,630-2,446=4,184
第5年折舊值        4,184×0.369=1,544
第5年折舊後價值    4,184-1,544=2,640